dictsource/pl_rules
 
// This file is UTF8 encoded 
// Spelling to phoneme words and exceptions for Polish

.L01	ka ki ce kę ką ko kach kom
//.L02	a i ę ą o

//.L03	a em ie owi o

//.L04	iego iemu ich imi im i

//.L05	o ę y ów ach ami a

//.L06 o a em ie

//.L07 to ta tem cie tami tom t

//.L08	a u ie em owi

//.L09	ach ami ów a ę y ą owie o

//.L10 a em owi ie u ach ami om

//.L11 a iem u

.group	 a
		a		a
		a	(_	a_
	_)	arcy	(@P4t	aRtsy

	@ł)	a	(by_	=a
	@ł)	a	(bym_	=a
	@ł)	a	(byś_	=a

	@)	a	(łby_	=a
	@)	a	(łbym_	=a
	@)	a	(łbyś_	=a

.group	 ą
		ą		O~
		ą	(_	O~_
		ą	(_A	O~_
		ą	(p	Om
		ą	(b	Om
		ą	(t	On
		ą	(c	On
		ą	(d	On
		ą	(ć	On^
		ą	(dź	On^
		ą	(ci	On^
		ą	(dzi	On^
		ą	(k	ON
		ą	(g	ON
		ą	(l	O
		ą	(ł	O

.group	 b

		b		b
	ja)	bł	(kA	b_w
		b	(_	p
		b	(i	b;
		bi	(A	b;j

.group	 c

		c		ts
		ch		h
		ch	(i	C
		chi	(A	hj
	psy)	chi	(a	hi
	_)	c	(irca_	ts	// exact word circa: keep hard c
	_)	c	(ito_	ts
		c	(i	ts;
		ci	(A	ts;
	li)	ci	(o_	sj
	li)	ci	(ą_	sj
	li)	ci	(ę_	sj
	li)	ci	(i_	sj
	li)	ci	(a_	sj
	ar)	ci	(o_	sij
	ar)	ci	(ą_	sij
	ar)	ci	(ę_	sij
	ar)	ci	(i_	sij
	ar)	ci	(a_	sij
	A)	ci	(ano_	sj
	A)	ci	(anowi_	sj
	A)	ci	(anie_	sj
	A)	ci	(anem_	sj
	A)	ci	(ana_	sj

		cz		tS

.group	 ć
		ć		ts;
		ć	(b	dz;
		ć	(g	dz;

.group	 d
		d		d
		d	(_	t
		d	(i	d;
		di	(A	dj
		dz		dz
		dz	(_	ts
		dz	(i	dz;
		dzi	(A	dz;
	_na)	dzi	(em	d|Z;
	_po)	dzi	(em	d|Z;
		dź		dz;
		dź	(_	ts;
		dż		dZ
		dż	(_	tS

	_o)	dż		d|Z
	_po)	dż		d|Z
	_na)	dż		d|Z
	_pona)	dż		d|Z

.group	 e
		e		E
        i)      e (_		E#

	@)	e	(Cłbym_	=E
	@)	e	(Cłbyś_	=E
	@)	e	(Cłby_	=E


		e	(_A	E_

.group	 ~
		~

.group	 ę
		ę		E~
		ę	(_	E
		ę	(_A	E_
		ę	(p	Em
		ę	(b	Em
		ę	(t	En
		ę	(c	En
		ę	(d	En
		ęć	(dzie	En^
		ę	(dzi	En^
		ę	(ci	En^
		ę	(ć	En^
		ę	(si	En^
		ę	(ś	En^
		ę	(dź	En^
		ę	(k	EN
		ę	(g	EN
		ę	(l	E
		ę	(ł	E
	i)	ę	(tna	E

.group	 f
		f		f
		fi	(A	f;j

.group	 g
		g		g
		g	(i	g;
	hi)	gi	(e	gj
		g	(_	k
		gł	(_	gw

.group	 h
		h		x
		hi	(A	xj
		h	(i	C

.group	 i
		i		i
		i	(A_+	j
	A)	i	(A	j
	C)	i	(A	;

	_kl)	i	(e	;ij
	żm)	ii	(_	iji
	rak)	ii	(_	iji

	C)	ie	(_	;E#


	_ep) i (L01 =i
	_rytm) i (L01_ =i
	_term) i (L01_ =i

	_domin) i (kom_++ i
	_domin) i (kach_++ i
	_domin) i (ko_++ i
	_domin) i (ką_++ i
	_domin) i (kę_++ i
	_domin) i (ce_++ i
	_domin) i (ki_++ i
	_domin) i (ka_++ i
	_weron) i (kom_++ i
	_weron) i (kach_++ i
	_weron) i (ko_++ i
	_weron) i (ką_++ i
	_weron) i (kę_++ i
	_weron) i (ce_++ i
	_weron) i (ki_++ i
	_weron) i (ka_++ i

	_ton) i (ka_ =i
	_ton) i (ki_ =i
	_ton) i (kach_ =i
	tekton) i (ka_ =i
	tekton) i (ki_ =i
	tekton) i (kach_ =i
	taton) i (ka_ =i
	taton) i (ki_ =i
	taton) i (kach_ =i
	ton) i (ce_ =i
	ton) i (kę_ =i
	ton) i (ką_ =i
	ton) i (ko_ =i

	@alm) i (L01_ =i
	@aul) i (L01_ =i
	@bol) i (L01_ =i
	@cha) i (L01_ =i
	@chn) i (L01_ =i
	@cyf) i (L01_ =i
	@eon) i (L01_ =i
	@epl) i (L01_ =i
	@erm) i (L01_ =i
	@ero) i (L01_ =i
	@fon) i (L01_ =i
	@gan) i (L01_ =i
	@gen) i (L01_ =i
	@gog) i (L01_ =i
	@han) i (L01_ =i
	@hol) i (L01_ =i
	@ion) i (L01_ =i
	@ipp) i (L01_ =i
	@jsm) i (L01_ =i
	@kom) i (L01_ =i
	@lab) i (L01_ =i
	@law) i (L01_ =i
	@lem) i (L01_ =i
	@lif) i (L01_ =i
	@lin) i (L01_ =i
	log) i (L01_ =i
	mim) i (L01_ =i
	@mon) i (L01_ =i
	@mun) i (L01_ =i
	@nam) i (L01_ =i
	@nem) i (L01_ =i
	@nim) i (L01_ =i
	@nom) i (L01_ =i
	@non) i (L01_ =i
	@orm) i (L01_ =i
	@oza) i (L01_ =i
	@pon) i (L01_ =i
	@raf) i (L01_ =i
	@rag) i (L01_ =i
	@ram) i (L01_ =i
	@rof) i (L01_ =i
	@rom) i (L01_ =i
	@ron) i (L01_ =i
	@rop) i (L01_ =i
	@sem) i (L01_ =i
	@tal) i (L01_ =i
	@tan) i (L01_ =i
	@uan) i (L01_ =i
	@ubl) i (L01_ =i
	@uda) i (L01_ =i
	@urg) i (L01_ =i
	@ych) i (L01_ =i
	@ykl) i (L01_ =i
	@ytm) i (L01_ =i

		i	(łby_	=i
		i	(łbym_	=i
		i	(łbyś_	=i
	@l)	i	(by_	=i
	@n)	i	(by_	=i
	@l)	i	(śmy_	=i
	@n)	i	(ście_	=i
	@l)	i	(ście_	=i

	@)	i	(byśmy_	=i
	@)	i	(byście_	=i

	@C)	ie	(libyśmy_	=;E
	@C)	ie	(libyście_	=;E
	@C)	ie	(liby_	=;E

	@C)	ia	(łybyśmy_	=;a
	@C)	ia	(łybyście_	=;a
	@C)	ia	(łyby_	=;a

.group	 j
		j		j

.group	 k
		k		k
//		k	(i	c
		kł	(_	kw
//		ki	(A	kj

.group	 l
		l		l
		l	(_	l_
		li	(A	lj
	_po)	li	(A	li

.group	 ł
		ł		w
	A)	ł	(_	w_
	mys)	ł	(_	w_
		ł	(_

	@)	łbym	(_S1	m   // reduce entries in pl_list (jonsd)
	@)	łbyś	(_S1	S;

.group	 m
		m		m
		m	(_	m_
	A)	mi	(A	mj
	_zie)	mi	(A	m;
	_)	mj	(rA	majO

.group	 n
		n		n
		n	(_	n_
		n	(i	n^
		ni	(A	n^;
		n	(k	N
		n	(g	N
		n	(ć	n^
		n	(ci	n^
		n	(dź	n^
		n	(dzi	n^

		ny	('emu_	n^;
		ny	('ego_	n^;

.group	 ń
		ń		n^

.group	 o
		o		O
		o	(_A	O:_

.group	 ó
		ó		u
	@)	ó	(Cłbym_	=u
	@)	ó	(Cłbyś_	=u
	@)	ó	(Cłby_	=u

.group	 p
		p		p

	_ko)	pi	(A	pj
	_fotoko)	pi	(A	pj


.group	 q
		q		k

.group	 r
		r		R
	A_)	r	(A	R
	K)	r	(A	R
		ri	(A	Rj
		rz		Z
	_ta)	rz	(an	Rz
		rz	(_	S
		rz	(and	Rts
	_mu)	rz	(asichl	Rz
	_mu)	rz	(o_+++	Rz
	_mu)	rz	(owie_+++	Rz
	_mu)	rz	(ą_+++	Rz
	_mu)	rz	(y_+++	Rz
	_mu)	rz	(ę_+++	Rz
	_mu)	rz	(a_+++	Rz
	_mu)	rz	(ów_+++	Rz
	_mu)	rz	(ami_+++	Rz
	_mu)	rz	(ach_+++	Rz
	_mi)	rz	(o_+++	Rz
	_mi)	rz	(owie_+++	Rz
	_mi)	rz	(ą_+++	Rz
	_mi)	rz	(y_+++	Rz
	_mi)	rz	(ę_+++	Rz
	_mi)	rz	(a_+++	Rz
	_mi)	rz	(ów_+++	Rz
	_mi)	rz	(ami_+++	Rz
	_mi)	rz	(ach_+++	Rz
	c)	rz	(A	S
	ć)	rz	(A	S
	cz)	rz	(A	S
	f)	rz	(A	S
	h)	rz		S
	k)	rz		S
	p)	rz		S
	s)	rz	(A	S
	ś)	rz	(A	S
	sz)	rz	(A	S
	t)	rz		S
		rz	(ini_	Rts
		rz	(inim_	Rts
		rz	(inimi_	Rts
		rz	(inich_	Rts
		rz	(iniemu_	Rts
		rz	(iniego_	Rts
		rz	(oni_	Rts
		rz	(onim_	Rts
		rz	(onimi_	Rts
		rz	(onich_	Rts
		rz	(oniemu_	Rts
		rz	(oniego_	Rts
		r	(zi	R
	A)	r	(zł	R
	ma)	r	(zn	R
	ma)	r	(zlin	R
	_zama)	r	(za	R
	_zma)	r	(za	R
	odma)	r	(za	R
	_bo)	r	(zoj	R

.group	 s
	_qua)	s	(i_	s	// exact word quasi: keep hard s


		s		s

	_mak)	s	(i	s
	_co)	s	(inus	s
	_elik)	s	(ir	s
	_ep)	s	(ilon	s
	_)	s	(igma	s
	_)	s	(itcom	s

	_)	s	(ilikon	s
	_)	s	(ilos	s
	_)	s	(inus	s
	_)	s	(inol	s
	_)	s	(ing	s

		s	(i	S;
		si	(A	S;
		sz		S


		sch	(ą	sx
		sch	(ę	sx
	pa)	sch	(a	sx
		sch	(ł	sx
	_)	sch	(ety	sx
		sch	(odzą	sx
		sch	(odzę	sx
		sch	(odzi	sx
		sch	(ody_	sx
		sch	(odow	sx
		sch	(odó	sx
		sch	(odami_	sx
		sch	(odach_	sx
		sch	(odek_	sx
		sch	(odka	sx
		sch	(odkowi_	sx
		sch	(odkiem_	sx
		sch	(odku_		sx
		sch	(odki		sx
		sch	(odkó		sx
		sch	(odkow		sx
		sch	(ną	sx
		sch	(nę	sx
		sch	(nię	sx
		sch	(nie_	sx
		sch	(wytA	sx
		sch	(wyci	sx
		sch	(emat	sx
		sch	(ó	sx
		sch	(owa	sx
		sch	(ron_	sx
		sch	(ronA	sx
	_w)	sch	(od	sx
		sch	(owA	sx
		sch	(rzA	sx
		sch	(udn	sx
		sch	(ył	sx
		sch	(ylA	sx
	_)	sch	(yl_	sx
		sch	(rup_	sx
		sch	(rupanA	sx
		sch	(rupali	sx
		sch	(rupać_	sx
		sch	(rupał	sx
		sch	(rupiA	sx
		sch	(rypł	sx
		sch	(rypl	sx
		sch	(rypA	sx
		sch	(orowa	sx
		sch	(orze	sx
		sch	(amiA	sx
		sch	(abowA	sx
		sch	(abosz	sx
		sch	(ab_	sx
		sch	(abA_	sx
		sch	(abem_	sx
		sch	(abie_	sx
		sch	(abó	sx
		sch	(abami_	sx
		sch	(abom	sx
	e)	sch	(ato	sx
		sch	(adzk	sx
		sch	(adzA	sx
		sch	(am_	sx
		sch	(ami	sx
		sch	(arakt	sx
		sch	(edA	sx
		sch	(ed_	sx
		sch	(izmA	sx
		sch	(izm_	sx
		sch	(izo	sx
		sch	(ludnA	sx
		sch	(lać	sx
		sch	(lanA	sx
		sch	(lali	sx
		sch	(leli	sx
		sch	(lał	sx
	_)	sch	(leb_	sx
	_)	sch	(lebi	sx
	_)	sch	(etyn	sx


.group	 ś
		ś		S;
		ść	(dzie	Z;

.group	 t
		t		t
		t	(i	t;
		ti	(A	tj
		t	(rz	t|
		t	(s	t|
.group	 u
		u		u
		u(_A		u_
	a)	u		w
	e)	u		w
	na)	u	(k	u
	na)	u	(cz	u
	_za)	u	(to	w
	_za)	u		u
	para)	u		u
	meta)	u		u
	Ce)	u	(s	u
	_nie)	u		u
	_prze)	u		u
	Ce)	u	(m_	u
	@)	u	(łbym_	=u
	@)	u	(łbyś_	=u
	@)	u	(łby_	=u

.group	 v
		v		v
	f)	v	(A	f
	h)	v	(A	f
	k)	v	(A	f
	p)	v	(A	f
	s)	v	(A	f
	t)	v	(A	f

.group	 w
	kr)	w		f
	tr)	w		f	// trw- is pronounced with devoiced w: trf...
		w		v
		w (sk		_v
	ier)	wsz	(A	S
		w	(_	f
	c)	w	(A	f
	ć)	w	(A	f
	cz)	w	(A	f

	_)	w	(_c	f
	_)	w	(_f	v
	_)	w	(_h	f
	_)	w	(_k	f
	_)	w	(_p	f
	_)	w	(_s	f
	_)	w	(_t	f

	_)	w	(_	v

	f)	w	(A	f
	h)	w	(A	f
	k)	w	(A	f
	p)	w	(A	f
	s)	w	(A	f
	ś)	w	(A	f
	sz)	w	(A	f
	t)	w	(A	f
	_)	wice	(@P4t	vitsE

.group	 x
		x		ks

.group	 y
		y		y
		y	(_A	y_
	_pat)	y	(++	y

	r)	y'	(emu_
	r)	y'	(ego_
	C)	y'	(emu_	;
	C)	y'	(ego_	;

	_histor) y (ka++	y
	_histor) y (kom++	y
	_tetr)	y	(ka++	y
	_tetr)	y	(kom++	y

	_et) y (L01_ =y
	_kryt) y (L01_ =y
	_prakt) y (L01_ =y
	_klas) y (L01_ =y
	_mist) y (L01 =y
	_stat) y (L01_ =y
	@aet) y (L01_ =y
	@akt) y (L01_ =y
	@ald) y (L01_ =y
	@alt) y (L01_ =y
	@ant) y (L01_ =y
	@ast) y (L01_ =y
	@aut) y (L01_ =y
	@bat) y (L01_ =y
	@bot) y (L01_ =y
	@cet) y (L01_ =y
	@det) y (L01_ =y
	@eks) y (L01_ =y
	@ekt) y (L01_ =y
	@ent) y (L01_ =y
	@ept) y (L01_ =y
	@est) y (L01_ =y
	@etr) y (L01_ =y
	@eut) y (L01_ =y
	fiz) y (L01_ =y
	@for) y (L01_ =y
	@get) y (L01_ =y
	@gor) y (L01_ =y
	@het) y (L01_ =y
	@iat) y (L01_ =y
	@iot) y (L01_ =y
	@ipt) y (L01_ =y
	@ist) y (L01_ =y
	@ktr) y (L01_ =y
	@las) y (L01_ =y
	@let) y (L01_ =y
	@lit) y (L01_ =y
	@lod) y (L01_ =y
	@mat) y (L01_ =y
	@mer) y (L01_ =y
	@met) y (L01_ =y
	@net) y (L01_ =y
	@nez) y (L01_ =y
	@not) y (L01_ =y
	@oet) y (L01_ =y
	opt) y (L01_ =y
	@ord) y (L01_ =y
	@ost) y (L01_ =y
	@ptr) y (L01_ =y
	@rat) y (L01_ =y
	@ret) y (L01_ =y
	@rkt) y (L01_ =y
	@rot) y (L01_ =y
	@ryt) y (L01_ =y
	@tat) y (L01_ =y
	@ter) y (L01_ =y
	@tet) y (L01_ =y
	@tod) y (L01_ =y
	@tor) y (L01_ =y
	@ust) y (L01_ =y
	@yst) y (L01_ =y
	@zot) y (L01_ =y

	@ł)	y	(byśmy_	=y
	@ł)	y	(byście_	=y
	@ł)	y	(by_	=y

	eb)	y	(śmy_	=y
	eb)	y	(ście_	=y
	_ab)	y	(ście_	=y
	_ab)	y	(śmy_	=y
	@)	y	(łbym_	=y
	@)	y	(łbyś_	=y
	@)	y	(łby_	=y

.group	 z
		z		z

	// Polish z- + i... families: keep hard z + separate i
	_)	zi	(dent	z_i	// zidentyfikować, zidentyfikowany, zidentyfikowano...
	_)	zi	(gnor	z_i
	_)	zi	(ndeks	z_i
	_)	zi	(ndoktryn	z_i
	_)	zi	(ndustrializ	z_i
	_)	zi	(ndygeniz	z_i
	_)	zi	(ndywidualiz	z_i
	_)	zi	(nfantyliz	z_i
	_)	zi	(nfantyln	z_i
	_)	zi	(nfiltr	z_i
	_)	zi	(nformatyz	z_i
	_)	zi	(nkrust	z_i
	_)	zi	(nstrument	z_i
	_)	zi	(nstytucjonaliz	z_i
	_)	zi	(ntegr	z_i
	_)	zi	(ntelektualiz	z_i
	_)	zi	(ntensyfik	z_i
	_)	zi	(ntensywn	z_i
	_)	zi	(nterioryz	z_i
	_)	zi	(nternacjonaliz	z_i
	_)	zi	(nternaliz	z_i
	_)	zi	(nterpret	z_i
	_)	zi	(nwentaryz	z_i
	_)	zi	(ryt	z_i	// zirytować, zirytowany, zirytował, zirytowanie...
	_)	zi	(ggurat	z_i	// ziggurat, zigguratu, zigguraty...

	_mue)	z	(in	z
		z	(_	s
	_be)	z	(imien	z
	_be)	z	(interes	z	// bezinteresowny, bezinteresowna, bezinteresowność...
	de)	z	(i	z	// dez- + i... anywhere in word: dezintegr..., dezinform..., dezinstal...
		z	(i	Z;
		zi	(A	Z;
	_)	zi	(p	Z;i
		zi	(m+	Z;i
	_nie)	zi	(C	z_i

	_)	z	(_c	s
	_)	z	(_f	s
	_)	z	(_h	s
	_)	z	(_k	s
	_)	z	(_p	s
	_)	z	(_s	s
	_)	z	(_t	s

	_)	z	(_	z

	_ro)	z	(iC	z


.group	 ź
		ź		Z;
		ź	(_	S;

.group	 ż
		ż		Z
		ż	(_	S

.group	dg
	_na)	dg		dg
	_po)	dg		dg
	_o)	dg		dg
	prze)	dg		dg
	_popo)	dg		dg
	_pona)	dg		dg
	_poo)	dg		dg
	_niena)	dg		dg
	_nieo)	dg		dg
	_niepo)	dg		dg
	_niepona)	dg	dg
	_niepopo)	dg	dg
	_niepoo)	dg	dg
.group

		'a	(_S2	a
		'owi	(_S4	Ovi
		'em	(_S3	Em
		'u	(_S2	u
		'ego	(_S4	EgO
		'emu	(_S4	Emu

		$		dOlaR
